臺灣高雄地方法院刑事判決　　　　　　 95年度簡上字第989號
上　訴　人
即　被　告　丁○○
上列上訴人因違反電子遊戲場業管理條例案件，不服本院高雄簡
易庭中華民國95年6 月30日95年度簡字第2253號第一審簡易判決
（聲請簡易判決處刑案號：95年度偵字第5505號、併辦案號：95
年度偵字第2451號），提起上訴，檢察官移送併辦（95年度偵字
第13148 號、96年度偵字第4686號），本院管轄之第二審合議庭
依通常程序，自為第一審判決如下：
    主  文
原判決撤銷。
丁○○共同連續違反未依電子遊戲場業管理條例規定辦理營利事
業登記者，不得經營電子遊戲場業之規定，累犯，處有期徒刑捌
月，扣案如附表一所示之物均沒收。
    事  實
一、丁○○前於民國92年間，因違反電子遊戲場業管理條例案件
    ，經本院以92年度易字第481 號判處有期徒刑5 月確定，於
    92年6 月18日易科罰金執行完畢。詎仍不知悔改，明知未依
    電子遊戲場業管理條例規定辦理營利事業登記者，不得經營
    電子遊戲場業，竟未依電子遊戲場業管理條例規定辦理營利
    事業登記，即基於違法經營電子遊戲場業及賭博之概括犯意
    ，連續為下列犯行：
  (一)自93年10月18日起，在其所經營位於高雄市○鎮區○○路26
    之1 號「東方家庭超商」之公眾得出入場所內，擺設其所有
    如附表一編號一所示之電腦型電子遊戲機台共5 台，供不特
    定顧客投入新臺幣（下同）10元硬幣打玩，顧客投入硬幣後
    得以1 比1 之比例換得分數，再以押注之方式與該機台對賭
    輸贏，若贏則分數增加，洗分後得以累積之分數以1 比1 之
    比例兌換現金，若輸則分數減少，先前換得之分數歸電子遊
    戲機即丁○○所有，藉此射倖方式計算輸贏，丁○○並分別
    自93年間某日、95年2 月間某日起，各以月薪16000 元、時
    薪70元之代價，僱用與其有違法經營電子遊戲場業、賭博概
    括犯意聯絡之己○○、林家慈（均由檢察官依職權為不起訴
    處分確定）擔任店員，負責換硬幣、洗分、兌換現金之工作
    ，而共同經營電子遊戲場業。嗣於95年2 月15日晚間某時許
    ，乙○○（由檢察官依職權為不起訴處分確定）前往上開超
    商打玩「決戰網」機台，至同日22時50分許打玩完畢，因機
    台內尚有剩餘分數1100分而向己○○要求洗分，己○○即囑
    託站在櫃臺前之林家慈交付現金1100元予乙○○，乙○○取
    得上開賭金後，旋為警當場查獲，並自店內扣得丁○○所有
    如附表一編號一所示之物，及自乙○○身上扣得現金（賭金
    ）1100元。
  (二)自94年10月間（檢察官聲請簡易判決處刑書誤載為1 月初，
    業經檢察官更正）某日起受僱於李進坤，在址設高雄市○○
    區○○路981 號「臺灣巨蛋超商」擔任店長，即與李進坤共
    同基於違法經營電子遊戲場業之犯意聯絡，在上開超商內，
    由李進坤擺設其所有如附表一編號二所示之電腦型電子遊戲
    機台共4 台，供不特定顧客投入10元硬幣打玩，丁○○並僱
    請不知情之洪莉玲擔任店員，負責替顧客兌換硬幣，打玩方
    式為顧客每次投入10元硬幣後，即可操縱機台打玩，遊戲結
    束後須再投幣方可操縱，丁○○以此方式與李進坤共同經營
    電子遊戲場業。嗣於94年11月22日22時40分許，顧客甲○○
    正在上開店內投幣打玩「小瑪莉」機台時，為警臨檢而查獲
    ，並扣得李進坤所有如附表一編號二所示之物。
  (三)自95年1 月5 日起，在其所經營之址設高雄市○○區○○路
    86號「界揚超商」內，擺設其所有如附表一編號三所示之電
    腦型電子遊戲機台共3 台，供不特定顧客以投入代幣（10元
    可兌換代幣1 枚）後，每枚代幣兌換10分（1 元兌換1 分）
    ，再押注分數之方式打玩，而經營電子遊戲場業。嗣於95年
    1 月6 日凌晨4 時30分許，顧客戊○○正在上開店內投幣打
    玩「滿貫王（麻將）」（或稱「縱橫四海」）機台時，為警
    臨檢而查獲，並扣得丁○○所有如附表一編號三所示之物。
二、案經高雄市政府警察局楠梓分局、前鎮分局分別移請臺灣高
    雄地方法院檢察署檢察官偵查後聲請簡易判決處刑及移送併
    辦。
    理  由
一、訊據上訴人即被告丁○○固坦承有於上開時、地擺設如附表
    一所示電腦機台，供不特定顧客打玩之事實，惟矢口否認有
    何違法經營電子遊戲場業或賭博之犯行，辯稱：上開機台是
    電腦，不是電子遊戲場業管理條例規範之電子遊戲機，也沒
    有叫店員己○○、林家慈換錢給顧客云云。經查：
  (一)程序方面：
  1.證人戊○○曾於95年1 月6 日4 時58分許接受警詢，其向司
    法警察陳述「界揚超商」電玩機台是以投入代幣，每枚代幣
    等同10元（即10元可兌換代幣1 枚），投入代幣後螢幕出現
    分數，1 分1 塊錢，然後開始押注分數打玩等語，與其在本
    院審理中到庭所為之陳述並不相符，本院審酌本案係於95年
    1 月6 日4 時30分許查獲，而證人戊○○係於查獲後約半小
    時接受警詢，與本案查獲時間相距極近，其就機台之打玩方
    式為何記憶清晰，陳述之真實性尚未經其他利害關係人請託
    、威脅、利誘或以其他方式進行干預，亦尚無時間、機會預
    先編造一套合理之說詞掩蓋事實，其陳述應最接近真實，且
    證人戊○○在本院審理中到庭所為之陳述，係在被告面前作
    成，較易有不敢將被告所涉犯行供出之心理壓力，顯見其先
    前於警詢中所為之陳述，具有較可信之特別情況，且為證明
    被告犯罪事實所必要，依刑事訴訟法第159 條之2 之規定，
    自得作為被告涉案之證據。
  2.證人林家慈於警詢所述，屬被告以外之人於審判外之言詞陳
    述，而公訴人及被告就上開言詞陳述，於本院調查證據時知
    有刑事訴訟法第159 條第1 項不得為證據之情形，均未於言
    詞辯論終結前聲明異議，視為同意作為證據，本院審酌該言
    詞陳述作成之情形正常，並無何違背法定程序或不當之情形
    ，且與待證事實相關，認適當作為證據，故上開言詞陳述依
    刑事訴訟法第159 條之5 之規定，具有證據能力。
  (二)實體方面：
  1.被告對曾自93年10月18日、95年1 月5 日起，在其所經營之
    上開「東方家庭超商」、「界揚超商」店內擺設如附表一編
    號一、三所示之電腦機台，供不特定顧客打玩，亦曾受僱於
    案外人李進坤，在上開「臺灣巨蛋超商」擔任店長，由李進
    坤在「臺灣巨蛋超商」店內擺設如附表一編號二所示電腦機
    台，供不特定顧客打玩，並曾分別僱用己○○、林家慈、洪
    莉玲擔任「東方家庭超商」、「臺灣巨蛋超商」店員，上開
    3 家超商均未向主管機關辦妥電子遊戲場業營利事業登記，
    嗣於前開時、地，經警查獲顧客乙○○、甲○○、戊○○打
    玩店內機台，扣得如附表一所示之物，及自乙○○身上扣得
    現金1100元等事實坦承不諱，核與證人甲○○、戊○○於本
    院審理時、證人洪莉玲於原審訊問時具結證述之情節、證人
    林家慈於警詢時證述之情節大致相符，而證人李進坤亦於原
    審訊問時具結證稱：伊於94年10月盤下高雄市○○區○○路
    的巨蛋超商，自己去買電腦來擺，盤完店隔天，丁○○來拜
    訪伊說要來擺電玩，伊說已經買了，丁○○說他比較內行，
    伊就請丁○○當店長，洪莉玲是由丁○○面試的等語（見原
    審卷第31-33 頁），證人己○○於本院審理時具結證稱：95
    年2 月15日伊在康定路東方家庭超商擔任店員，店裡機台是
    丁○○拿來擺的，是丁○○叫伊洗分換錢給顧客，機台上分
    數多少，就給多少錢，是1 比1 的比例，顧客乙○○要洗分
    ，伊當天有請同事林家慈從櫃臺拿錢給乙○○等語（見本院
    96年6 月6 日審判筆錄），另證人乙○○亦於本院審理時到
    庭具結證述：95年2 月15日晚上曾到康定路26之1 號東方家
    庭超商玩電子機台，打水果盤，玩完時螢幕上累積1100分，
    伊向一個店員要求洗分，由另一個站在櫃臺的店員拿現金給
    伊，是以1 比1 的比例兌換現金等語（見同上審判筆錄），
    至被告雖否認曾叫店員己○○、林家慈洗分換現金，惟證人
    己○○、林家慈均僅為領薪水之店員，若非事先獲得被告授
    權可替打玩機台之顧客洗分換現金，豈會甘冒需自行賠償差
    額之風險，擅自將店內現金換給顧客？是證人己○○所證顯
    較被告所辯可採，堪認被告曾於如犯罪事實欄所示時間，分
    別在其所經營之上開「東方家庭超商」、「界揚超商」店內
    擺設如附表一編號一、三所示之電腦機台，供不特定顧客打
    玩或與顧客賭博，亦曾受僱於證人李進坤，在上開「臺灣巨
    蛋超商」擔任店長，由李進坤在「臺灣巨蛋超商」店內擺設
    如附表一編號二所示電腦機台，供不特定顧客打玩，並分別
    僱用己○○、林家慈、洪莉玲擔任店員，負責換硬幣或洗分
    、兌換現金之工作。
  2.被告雖辯稱本案查獲之機台均為電腦，是計時收費，不是電
    子遊戲場業管理條例規範之電子遊戲機云云。惟按電子遊戲
    場業管理條例第4 條第1 項規定之電子遊戲機，係指利用電
    、電子、電腦、機械或其他類似方式操縱，以產生或顯示聲
    光影像、圖案、動作之遊樂機具，或利用上述方式操縱鋼珠
    或鋼片發射之遊樂機具，而該條所規定「電腦」之文意，與
    坊間販售含有主機、螢幕、鍵盤、音效卡等之個人電腦有間
    ，亦即本條例所規範者，應指利用電腦原理及相關電腦配件
    所設計及裝置可以產生或顯示聲光影像、圖案、動作之有固
    定程式軟體及主機板之專用遊樂機具而言（最高法院著有91
    年度台非字第212 號判決可資參照）。電子遊戲場業中央主
    管機關經濟部亦認：「本部以往就利用電腦建置網路供人擷
    取或下載遊戲（資訊休閒業）與電子遊戲場業定義有別，將
    兩者視為不同行業，主要區別為：(1)電子遊戲機有專屬主機
    板並提供單一或固定之遊戲軟體，而資訊休閒業係利用網路
    功能提供消費者至國內外網站擷取或下載遊戲軟體供人娛樂
    ；(2)電子遊戲機為計次投代幣收費，資訊休閒業為計時收費
    。惟現今電腦功能大增，另行增加各式遊戲軟體或利用網路
    連結遊戲，已非難事，商家若利用個人電腦以網路連線（類
    似資訊休閒業）或單機方式，若提供遊戲（如：麻將、賽馬
    、水果盤或非屬電子遊戲機變異體之娛樂類機具），因與本
    部所評鑑分類通過之電子遊戲機性質相符，並因此營利（計
    次收費），即涉嫌違反電子遊戲場業管理條例」，此有經濟
    部95年2 月27日經商字第09502404010 號函在卷可憑。本案
    查獲之電腦機台共12台（詳如附表一所示），其上均設有投
    幣孔，供顧客投入10元硬幣或代幣打玩，每次投10元硬幣或
    代幣1 枚，機台螢幕即顯示10分可供押注打玩，係計次收費
    ，鍵盤按鍵上貼有各式打玩電玩專用字樣（如大、小、快停
    、摸牌、放牌、吃、碰等）、圖樣（如蘋果、西瓜、77、鈴
    鐺等）之貼紙，待機螢幕亦一直固定設在「決戰網」、「小
    瑪莉」、「滿貫王（麻將）」等水果盤或麻將遊戲中，以便
    顧客打玩上開遊戲之事實，已據證人乙○○、甲○○、戊○○於警詢或本院審理時分別證述明確（見警二卷第9-10頁、
    本院95年10月4 日、96年6 月6 日審判筆錄），並有現場照
    片30張在卷及機台內查獲之代幣11枚、現金共24730 元（10
    元硬幣2473枚）扣案可稽，被告亦自承「界揚超商」擺設之
    電腦機台沒有接好網路（見本院95年9 月12日準備程序筆錄
    ），另證人己○○則於本院審理時證稱：東方家庭超商擺設
    之電腦機台沒有連線網路，是客人投10元進去就顯示10分等
    語（見本院96年6 月6 日審判筆錄）。至被告雖辯稱如附表
    一所示之電腦機台均係計時收費，證人戊○○於本院審理時
    亦證述其所打玩之機台係計時收費云云，惟該等辯解或證述
    不僅與證人乙○○、甲○○、己○○於本院審理時、證人戊○○於警詢時證述之情節不符，且本案查獲之電腦機台均設
    有投幣孔供顧客投幣，機台內並查獲投入之硬幣或代幣，已
    如前述，若本件機台均係計時收費，被告或店員僅需計算顧
    客打玩之時間，直接向其收費即可，實無另行準備零錢（10
    元硬幣）或代幣供顧客兌換後，再要求顧客自行投幣打玩之
    必要，足認被告所辯本件查獲之機台係計時收費，及證人戊○○於本院審理時所為相同之證述，屬事後卸責或迴護被告
    之詞，不足採信。從而，觀諸上開電腦機台之設置情形，該
    等電腦機台係供顧客打玩一定遊戲之用，且為計次投10元硬
    幣或代幣收費，與一般之個人電腦儲存或自網際網路上擷取
    聲光影像、圖案、動作之遊戲，玩遊戲僅為電腦之附屬功能
    ，顯屬不同，足認本案查獲之電腦機台，係利用電腦原理及
    相關電腦配件，以顯示聲光影像、圖案或動作之專用遊樂機
    ，自為電子遊戲場業管理條例第4 條第1 項所規範之電子遊
    戲機無訛。
  3.至最高法院91年度臺非字212 號判決雖認：電子遊戲場業管
    理條例所稱電子遊戲場業，係指設置電子遊戲機供不特定人
    益智娛樂之營利事業 (電子遊戲場業管理條例第3 條)。 另
    所謂電子遊戲機，則指利用電、電子、電腦、機械或其他類
    似方式操縱，以產生或顯示聲光影像、圖案、動作之遊樂機
    具，或利用上述方式操縱鋼珠或鋼片發射之遊樂機具 (同條
    例第4 條第1 項)， 再對照同條例笫6 條之規定觀之，該條
    例第4 條所規定之「電腦」之文意，自與坊間販售含有主機
    、螢幕、鍵盤、音效卡等之個人電腦有間，亦即本條例所規
    範者，應指利用電腦原理及相關電腦配件所設計及裝置可以
    產生或顯示聲光影像、圖案、動作之有固定程式軟體及主機
    板之專用遊樂機具而言。至一般之個人電腦雖亦可儲存或自
    網際網路上擷取聲光影像、圖案、動作之遊戲，並供人下載
    使用，惟此僅係具備多重功能之現代個人電腦之附屬功能之
    一，顯非屬電子遊戲場業管理條例所規範之利用電腦操縱，
    以產生或顯示聲光影像、圖案、動作之專用遊樂機具，否則
    市售個人電腦之製造、進口或軟體設計廠商，於製造或進口
    前，就其軟體，豈非均應依該條例第6 條規定，向中央主管
    機關申請核發評鑑分類文件，並於出廠或進口時，向中央主
    管機關申請查驗，合格者，始發給機具類別標示證，此顯與
    市售個人電腦之製造、進口或軟體設計之現況不合，當非該
    條例立法之本旨。然查，上開判決個案係一開放性包廂空間
    ，店內裝設電腦45部，「供消費者上網查尋擷取資料或擷取
    網路遊戲或連線對打即時遊戲等」，店內並提供即時戰略遊
    戲：世紀帝國II等遊戲光碟片供消費者現場打玩，臨檢時現
    場消費者正在打玩即時戰略遊戲世紀帝國II等情，有最高法
    院91年度臺非字笫212 號判決全文1 份可查。與本案查獲之
    電腦機台，設置有投幣孔裝置，提供遊戲，供不特定人娛樂
    ，並因此計次收費營利，且在電腦鍵盤上貼有各式打玩電玩
    專用字樣、圖案之貼紙，專門提供遊戲使用，致鍵盤按鍵上
    之注音、英文字、輸入法之字根或數字已被遮蓋，而極難輸
    入文字，顯無從為檔案資料編輯、上網聊天、寄發E-mail信
    件等電腦主要功能。是被告顯已將原具備多重功能之現代個
    人電腦，改裝為主要目的為提供「決戰網」、「鑽豹」、「
    縱橫四海」、「網豹」、「小瑪莉」、「麻將滿貫王」等聲
    光、影像、圖案之遊戲機台，而與電子遊戲機性質相符等犯
    罪情節明顯迥異，自不得比附援引。從而，被告辯稱本案查
    獲之機台並非電子遊戲場業管理條例規範之電子遊戲機云云
    ，自非可採。綜上所述，本件事證明確，被告犯行已堪認定
    。
二、被告行為後，如附表二所示之刑法法條均經修正，並均自95
    年7 月1 日起開始施行，又本次刑法修正之比較新舊法，應
    就罪刑有關之共犯、未遂犯、想像競合犯、牽連犯、連續犯
    、結合犯，以及累犯加重、自首減輕暨其他法定加減原因（
    如身分加減）與加減例等一切情形，綜其全部罪刑之結果而
    為比較，最高法院95年5 月23日第8 次刑事庭會議決議可資
    參照。則比較如附表二所示新舊法後，均以舊法對被告較有
    利，綜合言之，新法（本院裁判時之法律）並無較有利於被
    告，依刑法第2 條第1 項前段之規定，自應適用行為時之法
    律論處。是核被告事實(一)至(三)所為，均係違反電子遊戲場業
    管理條例第15條未依該條例規定辦理營利事業登記者，不得
    經營電子遊戲場業之規定，而應依同條例第22條之罪名論處
    ，事實(一)部分另犯修正前刑法第266 條第1 項之普通賭博罪
    。被告與案外人己○○、林家慈就上揭事實(一)犯行，與案外
    人李進坤就上揭事實(二)犯行間，各有犯意聯絡及行為分擔，
    均為共同正犯。被告多次未依法辦理營利事業登記而經營電
    子遊戲場業及賭博之犯行，時間緊接，方法相同，觸犯構成
    要件相同之罪名，顯均係基於概括犯意為之，應分別依修正
    前刑法第56條連續犯規定論以一罪，並加重其刑。被告所犯
    上開違法經營電子遊戲場業罪與賭博罪間，有方法目的之牽
    連關係，應從一重之違法經營電子遊戲場業罪處斷。被告曾
    有如犯罪事實欄所示之論罪科刑前科，此有臺灣高等法院被
    告前案紀錄表在卷可參，其於有期徒刑執行完畢後5 年內，
    再故意犯本件有期徒刑以上之罪，不論依行為時刑法第47條
    ，或95年7 月1 日修正公布施行之刑法（即修正後刑法）第
    47條第1 項之規定，均構成累犯，對被告而言並無有利或不
    利之情形，自不生新舊法比較之問題，應逕依現行刑法第47
    條第1 項規定論以累犯而加重其刑，並依刑法第70條規定遞
    加之。
三、檢察官雖僅就被告關於事實(二)部分之犯行聲請簡易判決處刑
    ，惟被告除前開犯行外，復於上開時、地有事實(一)、(三)所示
    之犯行，該部分犯行與前揭業經聲請簡易判決處刑之犯行有
    連續犯或牽連犯之裁判上一罪關係，已如前述，均為聲請簡
    易判決處刑效力所及，本院自應併予審理。原審以被告關於
    事實(二)、(三)部分之犯罪事證明確，予以論罪科刑，固非無見
    ，惟原審未及併審被告關於事實(一)部分之犯行，尚有未合，
    故被告以其並無前開犯行為由提起上訴，指摘原判決不當，
    雖無理由，然原判決既有前述之瑕疵，自應由本院予以撤銷
    改判。爰審酌被告曾有違法經營電子遊戲場業之前科，前已
    敘明，竟仍不知警惕，再度未依法辦理電子遊戲場業之營利
    事業登記，即擅自經營電子遊戲場業，更藉此與顧客進行賭
    博，不僅妨害主管機關對於電子遊戲場業之監督管理，亦有
    害於社會善良風俗，行為實有不當，及其犯罪動機、目的、
    手段、犯罪時間長短等一切情狀，量處如主文所示之刑。又
    本件雖係由被告提起上訴，但因原審漏未審理被告關於事實
    (一)部分之犯行，致適用法條不當，而經本院上訴審合議庭撤
    銷原判決，依刑事訴訟法第370 條但書規定，自得諭知較重
    於原審判決之刑，附此敘明。
四、扣案如附表一編號一所示電腦型電子遊戲機5 台及機台內現
    金24560 元（10元硬幣2456枚），分別為當場賭博之器具及
    在賭檯之財物，不問屬於犯人與否，均應依刑法第266 條第
    2 項規定沒收之。扣案如附表一編號二所示之電腦型電子遊
    戲機4 台、機台內現金170 元（10元硬幣17枚），均為共犯
    李進坤所有，且分別為被告與李進坤經營電子遊戲場業所用
    之物或李進坤經營電子遊戲場業所得之物，另如附表一編號
    三所示之物，均係被告所有且供其經營電子遊戲場業所用之
    物，業據被告、證人李進坤分別供述、證述在卷，應分別依
    刑法第38條第1 項第2 款、第3 款規定宣告沒收。至警方自
    案外人乙○○身上扣得之現金（賭金）1100元，業經店員林
    家慈交給乙○○，由乙○○持有中，業據證人乙○○於警詢
    時陳述明確，即屬證人乙○○所有，並非被告或共犯所有之
    物，亦非在賭檯或兌換籌碼處查獲之財物，且上開賭金已由
    臺灣高雄地方法院檢察署檢察官於95年8 月23日以95年度執
    他字第3720號執行單獨沒收完畢，有乙○○之高等法院被告
    前案紀錄表在卷可考，於本案自不予宣告沒收。
五、按檢察官聲請以簡易判決處刑之案件，經法院認為有第451
    條之1 第4 項但書之情形者，應適用通常訴訟程序審判之，
    刑事訴訟法第452 條定有明文。本件被告犯違法經營電子遊
    戲場業罪，經本院判處有期徒刑8 月，不得易科罰金，亦未
    宣告緩刑，是本件被告所犯之罪不合於刑事訴訟法第449 條
    所定得以簡易判決處刑之要件，而有刑事訴訟法第451 條之
    1 第4 項但書第1 款之情形，依前揭說明，應由本院合議庭
    逕依通常程序審理後，自為第一審判決，檢察官或被告如不
    服本判決，仍得於法定上訴期間內，向管轄之第二審法院提
    起上訴，併予敘明。
據上論斷，應依刑事訴訟法第455 條之1 第1 項、第3 項、第
452 條、第451 條之1 第4 項但書第1 款、第369 條第1 項前段
、第364 條、第299 條第1 項前段、第370 條但書，電子遊戲場
業管理條例第22條，刑法第11條前段、第2 條第1 項前段、第28
條、第47條第1 項、第266 條第2 項、第38條第1 項第2 款、第
3 款，修正前刑法第56條、第266 條第1 項前段、第55條，罰金
罰鍰提高標準條例第1 條前段，判決如主文。
本案經檢察官丙○○到庭執行職務。
中　　華　　民　　國　　96　　年　　6 　　月　　22　　日
                刑事第二庭    審判長法　官  邱永貴
                                    法　官  李昆南
                                    法  官  楊筑婷
以上正本證明與原本無異。
如不服本判決，應於收受送達後10日內向本院提出上訴書狀。
中　　華　　民　　國　　96　　年　　6 　　月　　22　　日
　　　　　　　　　　　　　 　       書記官　林靜慧
  附表一：
┌──┬──────┬───────┬─────────────────────┐
│編號│  查獲時間  │   查獲地點   │    查  扣  之  物  品                    │
├──┼──────┼───────┼─────────────────────┤
│一  │95年2 月15日│東方家庭超商  │電腦型電子遊戲機「決戰網」2 台、「鑽豹」、│
│    │22時50分許  │              │「縱橫四海」、「網豹」各1 台（均含螢幕、鍵│
│    │            │              │盤、滑鼠、喇叭、電腦主機）、上開機台內現金│
│    │            │              │24560 元（10元硬幣2456枚）                │
├──┼──────┼───────┼─────────────────────┤
│二  │94年11月22日│臺灣巨蛋超商  │電腦型電子遊戲機「小瑪莉」3 台、「麻將滿貫│
│    │22時40分許  │              │王」1 台（均含電腦主機、螢幕、鍵盤、滑鼠）│
│    │            │              │、上開機台內現金170元（10元硬幣17枚）     │
├──┼──────┼───────┼─────────────────────┤
│三  │95年1 月6 日│界揚超商      │電腦型電子遊戲機「決戰網」、「滿貫王（麻將│
│    │4 時30分許  │              │）」（或稱「縱橫四海」）、「鑽豹」各1 台（│
│    │            │              │均含螢幕、鍵盤、滑鼠、喇叭、電腦主機）、上│
│    │            │              │開機台內代幣11枚                          │
└──┴──────┴───────┴─────────────────────┘
附表二：刑法修正前後之比較
┌────┬───────┬─────────┬──────────┬────┬────┐
│修正法條│舊法（行為時）│新法（行為後）規定│    比較理由        │比較依據│比較結果│
│        │規定          │                  │                    │        │何者對行│
│        │              │                  │                    │        │為人有利│
├────┼───────┼─────────┼──────────┼────┼────┤
│刑法第  │該罪法定刑為「│第33條第5 款修正後│新法罰金數額下限、計│刑法第2 │舊法    │
│266 條第│1 千元以下罰金│，該罪法定刑為「新│算額度均較舊法增加，│條第1 項│        │
│1 項前段│」，罰金數額下│臺幣3 萬元以下罰金│比較言之，以舊法對被│前段    │        │
│、第33條│限為銀元1 元以│」，罰金數額下限改│告較有利。          │        │        │
│第5 款  │上，計算額度以│為新臺幣1 千元以上│                    │        │        │
│        │銀元1 元計算之│，並以新臺幣百元計│                    │        │        │
│        │。            │算之。            │                    │        │        │
├────┼───────┼─────────┼──────────┼────┼────┤
│刑法第56│連續數行為而犯│刪除              │本件被告所犯多次違法│刑法第2 │舊法    │
│條      │同一罪名者，以│                  │經營電子遊戲場業或賭│條第1 項│        │
│        │一罪論。但得加│                  │博之犯行，如依舊法連│前段    │        │
│        │重其刑至二分之│                  │續犯規定，係以一罪論│        │        │
│        │一。          │                  │，得加重其刑至二分之│        │        │
│        │              │                  │一，如依新法，因連續│        │        │
│        │              │                  │犯規定已刪除，應將其│        │        │
│        │              │                  │上開多次犯行分論併罰│        │        │
│        │              │                  │，較舊法規定為重，比│        │        │
│        │              │                  │較言之，以舊法對被告│        │        │
│        │              │                  │有利。              │        │        │
├────┼───────┼─────────┼──────────┼────┼────┤
│刑法第55│犯一罪而其方法│刪除              │鑑於牽連犯之實質根據│刑法第2 │舊法    │
│條後段  │或結果之行為犯│                  │難有合理說明，且其存│條第1 項│        │
│        │他罪名者，從一│                  │在亦有擴大既判力範圍│前段    │        │
│        │重處斷。      │                  │，有鼓勵犯罪之嫌，而│        │        │
│        │              │                  │予刪除，其後在適用上│        │        │
│        │              │                  │得視其具體情形，分別│        │        │
│        │              │                  │論以想像競合犯或數罪│        │        │
│        │              │                  │併罰予以處斷。本件被│        │        │
│        │              │                  │告所犯上開違法經營電│        │        │
│        │              │                  │子遊戲場業、賭博2 罪│        │        │
│        │              │                  │，依舊法規定為牽連犯│        │        │
│        │              │                  │，為裁判上一罪，從一│        │        │
│        │              │                  │重處斷，如依新法，因│        │        │
│        │              │                  │牽連犯規定已刪除，其│        │        │
│        │              │                  │上開2 項犯行應數罪併│        │        │
│        │              │                  │罰，比較言之，以舊法│        │        │
│        │              │                  │對被告較有利。      │        │        │
└────┴───────┴─────────┴──────────┴────┴────┘
附錄本案論罪科刑法條：
電子遊戲場業管理條例第15條
未依本條例規定辦理營利事業登記者，不得經營電子遊戲場業。
電子遊戲場業管理條例第22條
違反第十五條規定者，處行為人1 年以下有期徒刑、拘役或科或
併科新台幣50萬元以上250 萬元以下罰金。
修正前中華民國刑法第266條
在公共場所或公眾得出入之場所賭博財物者，處1 千元以下罰金
。但以供人暫時娛樂之物為賭者，不在此限。
當場賭博之器具與在賭檯或兌換籌碼處之財物，不問屬於犯人與
否，沒收之。
